臺灣高等法院臺中分院刑事判決　　　　94年度上訴字第1060號
上　訴　人　臺灣南投地方法院檢察署檢察官
上　訴　人
即　被　告　乙○○
上列上訴人等因被告違反毒品危害防制條例案件，不服臺灣南投
地方法院94年度訴字第7號中華民國94年4月4日第一審判決 （起
訴案號：臺灣南投地方法院檢察署93年度毒偵字第1316號，移送
本院併辦案號：同署94年度毒偵字第421、696號），提起上訴，
本院判決如下：
    主　　  文
原判決撤銷。
乙○○連續施用第一級毒品，處有期徒刑拾月，海洛因壹包（淨
重○．一一公克，空包裝重○．二四公克）沒收銷燬之，注射針
筒貳支沒收；又連續施用第二級毒品，處有期徒伍月，吸食器壹
組、玻璃管支沒收。應執行有期徒刑壹年貳月，海洛因壹包（
淨重○．一一公克，空包裝重○．二四公克）沒收銷燬之，注射
針筒貳支、吸食器壹組、玻璃管支沒收
    事 　　 實
一、乙○○曾於民國（下同）八十九年間，因施用毒品案件，經
    臺灣臺中地方法院裁定移送臺灣臺中看守所附設勒戒處所觀
    察、勒戒後，認有繼續施用毒品傾向，再由臺灣臺中地方法
    院裁定送臺灣臺中女子戒治所施以強制戒治，嗣經臺灣臺中
    地方法院裁定停止戒治付保護管束，而於九十年八月十六日
    保護管束期滿，業由臺灣臺中地方法院檢察署檢察官於九十
    年九月十三日以九十年度戒毒偵字第四四二號為不起訴處分
    確定。
二、詎乙○○仍不知悛悔，於前開強制戒治期滿後之五年內，復
    基於施用第一級毒品海洛因之概括犯意，自九十三年五、六
    月間某日起，至九十四年四月二十日下午五時往前回溯之九
    十六小時之內某時，在南投縣南投市鄉之朋友住處、及
    其在南投縣集集鎮田寮里龍泉巷廿四之三號之住所等處，以
    將第一級毒品海洛因摻入香煙內點火燃燒或以注射針筒之方
    式，連續施用第一級毒品海洛因多次；另又基於施用第二級
    毒品安非他命之概括犯意，自九十三年六月間某日起，至九
    十四年三月二十二日止，在南投縣南投市鄉之朋友住處
    、及其在南投縣集集鎮田寮里龍泉巷廿四之三號之住所等處
    ，以將第二級毒品安非他命置入玻璃球內以火燒烤之方式，
    施用第二級毒品安非他命多次。嗣先後於：（一）九十三年
    十月六日十八時二十分許，在南投縣南投市○○○路一○七
    巷七十二號前，因行跡可疑遭警盤查，並經其同意採取尿液
    送驗後結果，呈嗎啡及甲基安非他命陽性反應，（二）九十
    四年三月二十四日晚上七時許，在南投縣南投市鄉二九
    四號前被警查獲，並扣得其所有供其施用之第一級毒品海洛
    因一包（淨重○．一一公克，空包裝重○．二四公克）、及
    施用海洛因之注射針筒二支、以及供其施用第二級毒品安非
    他命之吸食器一組、玻璃管三支，（三）九十四年四月二十
    日下午一時三十分許，在南投縣南投市○○路與民族路口因
    搭坐友人廖國安所騎乘之機車（贓車）遭警盤查，並經其同
    意採取尿液送驗後結果，呈嗎啡陽性反應。
三、案經南投縣政府警察局中興分局報請臺灣南投地方法院檢察
    署檢察官偵查起訴，暨由南投縣政府警察局中興分局、南投
    縣政府警察局南投分局報由臺灣南投地方法院檢察署檢察官
    移請本院併案審理。
    理　　　由
一、本案上訴人即被告乙○○（以下簡稱為被告）並未於本院準
    備程序及審理期日到庭，亦未以書狀向本院提出任何辯解。
    惟就被告上開經檢察官提起公訴之犯罪事實，已據被告於偵
    查中及於原審法院審理時，均坦白承認。經警採集其尿液送
    驗結果呈甲基安非他命、嗎啡陽性反應，此情亦有南投縣政
    府衛生局九十三年十月十五日投衛局檢字第○九三○○一六
    七六四號尿液檢驗單、詮昕科技股份有限公司九十三年十一
    月二十四日第三Ｂ一六○○六七號濫用藥物尿液檢驗報告各
    一份附卷可稽。足證被告此部分自白與事實相符，被告此部
    分犯行堪以認定。又就檢察官移請本院併辦之犯罪事實部分
    ，被告於警、偵訊中已坦承此部分非法施用第二級毒品安非
    他命之犯行，另就非法施用第一級毒品海洛因部分，被告於
    檢察官偵訊時，雖供承僅施用第一級毒品海洛因至九十四年
    四月三日，但被告於九十四年四月二十日下午一時三十分許
    ，在南投縣南投市○○路與民族路口因搭坐友人廖國安所騎
    乘之機車（贓車）遭警盤查，並經其同意採取尿液送驗後結
    果，呈嗎啡陽性反應，有詮昕科技股份有限公司九十四年四
    月二十九日第00000000號濫用藥物尿液檢驗報告一
    件在卷可憑。如依人體施用毒品之後之排泄代謝情形，被告
    在警員採集其尿液之時間即九十四年四月二十日下午五時往
    前回溯之九十六小時之內某時，應有施用第一級毒品海洛因
    ，此情應堪認定。就檢察官移請本院併辦之犯罪事實部分，
    並有海洛因一包、注射針筒二支、安非他命吸食器一組、玻
    璃管三支扣案可憑，上開海洛因一包確含有海洛因成分，淨
    重○．一一公克（空包裝重○．二四公克），此情亦有法務
    部調查局鑑定通知書一紙在卷可據，此情亦堪認定。本案被
    告前因施用毒品案件，經依臺灣臺中地方法院裁定送臺灣臺
    中看守所附設勒戒處所觀察、勒戒後，認有繼續施用毒品傾
    向，再由臺灣臺中地方法院裁定送臺灣臺中女子戒治所施以
    強制戒治，嗣經臺灣臺中地方法院裁定停止戒治付保護管束
    ，而於九十年八月十六日保護管束期滿，業由臺灣臺中地方
    法院檢察署檢察官於九十年九月十三日以九十年度戒毒偵字
    第四四二號為不起訴處分確定之事實，復有上開不起訴處分
    書及刑案資料查註紀錄表各一份附卷可參，事證明確，本案
    被告上開犯行均堪認定。
二、按海洛因、甲基安非他命分屬毒品危害防制條例第二條第二
    項第一款、第二款所指之第一級、第二級毒品，被告非法施
    用，核其所為，係分別犯毒品危害防制條例第十條第一項之
    施用第一級毒品罪及同條第二項之施用第二級毒品罪。至於
    被告為施用而分別持有第一級、第二級毒品之低度行為，已
    被其施用第一級、第二級毒品之高度行為所吸收，均不另論
    罪。又被告多次施用第一級毒品之行為，及多次施用第二級
    毒品之行為，各自之犯罪時間前後緊接，犯罪構成要件亦各
    自相同，顯均係基於概括之犯意反覆而為，均應各依刑法第
    五十六條連續犯之規定各以一罪論，並皆加重其刑。又被告
    所犯上開二罪，犯意各別，罪名不同，應分論併罰之。因被
    告上開所犯，有連續犯之裁判上一罪關係，故未經公訴人起
    訴而移請本院併辦部分，亦為起訴效力所及，本院自應併予
    審判。扣案之海洛因一包（淨重○．一一公克，空包裝重○
    ．二四公克），應依毒品危害防制條例第十八條第一項前段
    之規定，宣告沒收銷燬之，扣案之注射針筒二支、吸食器一
    組、玻璃管三支，均係被告所有供犯罪使用之物，應依刑法
    第三十八條第一項第二款之規定宣告沒收。
三、原審判決就被告經檢察官提起公訴之犯罪事實予以論罪科刑
    ，固非無見，惟原審判決未及就檢察官移請本院併辦之犯罪
    事實予以併案審理，尚有未合。是本案被告未具理由上訴，
    其上訴雖無理由，但檢察官上訴指摘原審判決未及併案審理
    ，其上訴則為有理由，應由本院將原審判決予以撤銷改判。
    爰審酌被告之品行、非法施用第一、二級毒品之犯罪情節、
    及犯罪後雖坦承犯行但仍未能戒絕毒品等一切犯罪情狀，就
    其非法施用第一、二級毒品之犯行，各量處如主文第二項所
    示之刑，並依法定其應執行之刑。扣案之海洛因一包（淨重
    ○．一一公克，空包裝重○．二四公克），依法宣告沒收銷
    燬之，扣案之注射針筒二支、吸食器一組、玻璃管三支，亦
    依法宣告沒收。又被告經本院合法傳喚，無正當理由而未於
    本院審判期日到庭，爰不待其陳述，逕行判決。
四、據上論斷，應依刑事訴訟法第三百六十九條第一項前段、第
    三百六十四條、第三百七十一條、第二百九十九條第一項前
    段、毒品危害防制條例第十條第一項、第二項、第十八條第
    一項前段、刑法第十一條前段、第五十六條、第三十八條第
    一項第二款、第五十一條第五款，判決如主文。
本案經檢察官甲○○到庭執行職務。
中　　華　　民　　國　　94　　年　　8 　　月　　31　　日
              刑事第三庭  審判長法　官　江　錫　麟
              　　　　　　　　　法　官　胡　忠　文
              　　　　　　　　　法　官　廖　柏　基
上列正本證明與原本無異。
施用第一級毒品部分，得上訴。
施用第二級毒品部分，不得上訴。
如不服本判決應於收受送達後十日內向本院提出上訴書狀，其未
敘述上訴之理由者並得於提起上訴後十日內向本院補提理由書（
均須按他造當事人之人數附繕本）。
　　　　　　　　　　　　　　　　書記官　詹　錫　朋
中　　華　　民　　國　　94　　年　　9 　　月　　2 　　日
毒品危害防制條例第十條：
施用第一級毒品者，處六月以上五年以下有期徒刑。
施用第二級毒品者，處三年以下有期徒刑。
                        　　　　　　　　　　　　　　　Ｒ
